臺灣高雄地方法院刑事判決　　　　　　100年度審易字第238號
聲　請　人　臺灣高雄地方法院檢察署檢察官
被　　　告　江致毅
上列被告因竊盜案件，經檢察官聲請以簡易判決處刑（99年度撤
緩偵字第391 號），本院認不應依簡易判決處刑（簡易案件案號
：100 年度簡字第253號），改依通常程序審理，茲判決如下：
    主  文
本件公訴不受理。
    理  由
一、原聲請簡易判決處刑意旨略以：被告江致毅意圖為自己不法
    之所有，於民國98年8 月16日凌晨5 時40分許，在址設高雄
    市新興區○○○路12號「雅虎娛樂廣場」內，以徒手竊取李
    玉枝所有置放於15號機台上之背包（內有信用卡1 張、行動
    電話1 具、鑰匙1 支及現金新臺幣4,000 元）得手後離去。
    因認被告涉犯刑法第320條第1項之竊盜罪嫌等語。
二、按檢察官就簡易判決處刑之聲請，與起訴有同一之效力，法
    院於審理後認應為不受理判決之諭知者，應適用通常程序審
    判之，刑事訴訟法第451 條第3 項、第451 條之1 第4 項但
    書第3 款及第452 條已明揭其旨。次按起訴之程序違背規定
    者，法院應諭知不受理之判決，並得不經言詞辯論為之，同
    法第303 條第1 款、第307 條分別定有明文。再按被告於緩
    起訴期間內，有刑事訴訟法第253 條之3 第1 項各款情形之
    一者，檢察官得依職權或依告訴人之聲請撤銷原處分，繼續
    偵查或起訴；檢察官依刑事訴訟法第253 條之3 規定為撤銷
    緩起訴，應製作處分書敘述其處分之理由，並應以正本送達
    於告訴人、告發人、被告及辯護人；被告接受撤銷緩起訴處
    分書後，得於7 日內以書狀敘述不服之理由，經原檢察官向
    直接上級法院檢察署檢察長或檢察總長聲請再議，亦為同法
    第253 條之3 第1 項、第255 條第1 項、第2 項、第256 條
    之1 第1 項所明定。是被告經檢察官為緩起訴處分確定者，
    於緩起訴期間內，檢察官固得依職權或依告訴人之聲請撤銷
    原處分，繼續偵查或起訴，惟須符合刑事訴訟法第253 條之
    3 第1 項之事由，且須將該撤銷處分書送達被告，使被告得
    對該撤銷處分書聲請再議。檢察官尚不得於緩起訴期間內，
    在撤銷原緩起訴處分未確定前，即對同一案件（指同一被告
    之事實上同一案件）再行起訴，而使上揭撤銷緩起訴處分程
    序及被告得聲請再議之規定形同具文，故檢察官若對業經為
    緩起訴處分確定之同一案件，於緩起訴期間內，未踐行上揭
    法定撤銷緩起訴處分程序而逕行起訴，其起訴程序自屬違背
    規定，法院應依刑事訴訟法第303 條第1 款規定諭知不受理
    之判決，合先敘明。
三、經查：
  (一)本件被告江致毅因竊盜案件，經臺灣高雄地方法院檢察署檢
    察官於98年12月30日以98年度偵字第27937 號為緩起訴處分
    ，告訴人李玉枝於99年2 月26日收受上開緩起訴處分書，未
    於收受處分書後7 日內聲請再議等情，有該署上開緩起訴處
    分書及送達證書各1 紙附卷可憑，並經本院核閱相關卷宗屬
    實，足見該緩起訴處分於告訴人收受後7 日（即99年3 月5
    日）即已確定，緩起訴處分期間應自斯時起算，迄100 年3
    月4 日止，此部分事實首堪審認。
  (二)又被告於98年5 月17日因故意犯妨害公眾往來安全案件，嗣
    經同署檢察官以98年度偵字第27430 號向本院提起公訴，檢
    察官遂於99年10月15日依上開事由以99年度撤緩字第420 號
    撤銷前揭緩起訴處分，並於99年12月22日以99年度撤緩偵字
    第391 號對於同一事實向本院聲請簡易判決處刑等節，亦有
    前揭起訴書、撤銷緩起訴處分書及臺灣高等法院被告前案紀
    錄表各1 份在卷可佐。惟本案被告之緩起訴處分期間為99年
    3 月5 日起至100 年3 月4 日止，而被告所犯上開公共危險
    犯行，均於98年5 月17日所犯，自與刑事訴訟法第253 條之
    3 第1 項第1 款「於緩起訴期間內故意更犯有期徒刑以上刑
    之罪，經檢察官提起公訴」之撤銷緩起訴要件不符，檢察官
    據此撤銷上開緩起訴處分，尚難認為合法。
  (三)復按送達於在監獄或看守所之人，應囑託該監所長官為之，
    刑事訴訟法第56條第2 項列有明文。經查，前揭撤銷緩起訴
    處分書固於99年11月12日寄存送達至被告位於「高雄市前金
    區○○○街94號」之戶籍地，並於99年11月23日寄存送達生
    效，有該署送達證書1 紙附卷足憑，惟被告自99年9 月13日
    起因另案毒品危害防制條例案件入法務部矯正署高雄看守所
    執行觀察勒戒，並於同年10月25日另因持有逾量第三級毒品
    案件移入法務部矯正署高雄第二監獄執行，現仍在監等情，
    有上開前案紀錄表及臺灣高等法院在監在押全國紀錄表各1
    份附卷可參，依前揭意旨，聲請人自應囑託該監所長官對被
    告送達前開撤銷緩起訴處分書。惟聲請人未依上開規定為之
    ，而僅就被告之戶籍地為送達，自難認該撤銷緩起訴處分書
    已生合法送達之效力，故本件撤銷緩起訴處分應尚未確定。
  (四)綜上所述，聲請人於同一案件之撤銷緩起訴處分確定前對被
    告聲請簡易判決處刑，顯與刑事訴訟法第253 條之3 第1 項
    第1 款以原緩起訴處分已經撤銷為前提之規定相違，揆諸前
    開說明，本件起訴程序應屬違背規定，爰不經言詞辯論，逕
    諭知不受理之判決。
據上論斷，應依刑事訴訟法第452 條、第303 條第1 款、第 307
條，判決如主文。
中    華    民    國  100     年    1     月    25    日
                  刑事第三庭  審判長法  官  李東柏
                                    法  官  李爭春
                                    法  官  陳薏
以上正本證明與原本無異。
如不服本判決應於收受送達後10日內向本院提出上訴書狀，並應
敘述具體理由；如未敘述上訴理由者，應於上訴期間屆滿後20日
內向本院補提理由書（均須按他造當事人之人數附繕本）「切勿
逕送上級法院」。
中    華    民    國  100     年    1     月    25    日
                                    書記官  戴金龍